【裁判字號】    89,自,100
【裁判日期】    890315
【裁判案由】    詐欺
【裁判全文】
台灣台中地方法院刑事裁定                          八十九年度自字第一號
    自  訴  人  甲○○
    被      告  丙○○
    被      告  乙○○
右列被告等因詐欺案件，經自訴人提起自訴，本院裁定如左：
    主  文
自訴駁回。
    理  由
一、自訴意旨詳如自訴狀所載。
二、按法院或受命法官於自訴案件第一次審判期日前訊問及調查結果，如認為案件有
    刑事訴訟法第二百五十二條至第二百五十四條之情形者，得以裁定駁回其自訴，
    同法第三百二十六條第三項定有明文。又按刑法第三百三十九條第一項之詐欺取
    財罪係以意圖為自己或第三人不法之所有，以詐術使人將本人或第三人之物交付
    為構成要件，所謂以詐術使人交付，必係被詐欺人因其詐術而陷於錯誤，始為相
    當，若其所用方法，不能認為詐術，亦不致使人陷於錯誤，即不構成本罪 (最高
    法院四六年台上字第二六０號判例意旨參照)，是行為人如係事後因其他因素無
    法如期返還或給付款項，乃民事上債務不履行之問題，除有積極證據足認其於取
    得財物之初即心存不法所有之意圖者外，要難以此一時之給付遲延即遽認其涉犯
    詐欺罪名。訊據被告丙○○固坦承開設一級棒健康美容中心之事實，惟堅決否認
    有何詐欺犯行，辯稱：伊本身並無資力，係伊友人王鴻烈出資讓伊開設右揭美容
    中心，自訴人係與王鴻烈接觸、定約而承攬該美容中心之裝潢，王鴻烈並有給付
    約一百二十餘萬元工程款予自訴人，後來因王鴻烈退股，而伊為該美容中心之負
    責人，伊始簽發以伊為發票人，及以伊兒子乙○○為發票人之支票予自訴人供給
    付工程款，伊以乙○○名義開票，有經乙○○同意等語。經查，被告所辯核與自
    訴人於本院調查中所陳：王鴻烈請伊裝潢上開美容中心，該裝潢工程均王鴻烈與
    伊接洽，口頭約定總價為二百五十萬元後，伊始與丙○○接觸，前期之工程款係
    王鴻烈給付，現尚餘一百四十萬元未給付，後來王鴻烈叫我找丙○○拿錢，因丙
    ○○交付之票未兌現，伊始告詐欺，伊固見過乙○○，但乙○○之支票係丙○○
    交予伊等語情節相符。是自訴人係與王鴻烈訂立契約後，而依契約裝潢上揭美容
    中心，嗣王鴻烈並已給付約一百一十萬元之款項予自訴人既堪認定，自難僅因王
    鴻烈叫自訴人向被告丙○○請求其餘之款項，而丙○○所交付之支票遭退票，及
    被告所交付而遭退票之支票中包含被告乙○○之支票，即認被告二人有何詐欺犯
    行，本件應屬一般之民事糾紛。此外，復查無其他積極證據足證被告二人有何詐
    欺犯行，自應認被告二人均犯罪嫌疑不足，而裁定駁回自訴。
據上論斷，應依刑事訴訟法第三百二十六條第三項、第二百五十二條第十款裁定如主
文。
中      華      民      國      八十九      年    三    月      十五    日
                                臺灣臺中地方法院刑事第三庭
                                    法  官  江  奇  輝
右正本證明與原本無異。
如不服本裁定，應於送達後五日內，向本院提出抗告狀。
                                    書記官
中      華      民      國      八十九      年    三    月      十六    日


司法院資訊處製作；財團法人民間司法改革基金會備份。
